# 请教陈版主，投资基金相关报告披露问题

提问人：rachelweng_04 时间：2016-08-02 14:14:50
请教陈版主：公司参与两种投资， 1 ）资产管理计划：公司打款给基金管理公司，由基金管理公司再做各类投资-股票、证券等等，合同规定了存续期间（一般是 18 个月至 3 年不等），存续期内不得退出； 2 ）作为有限合伙人加入合伙企业，由合伙企业再做其他投资，公司得到合伙企业的分红，合同一般不规定存续期间，可随时退出。
以上两种投资方式，第一种方式是否披露为持有至到期投资，第二种方式是否披露为可供出售金融资产？

回答人：chenyiwei
“持有至到期投资”的定义是“到期日固定、回收金额固定或可确定，且企业有明确意图和能力持有至到期的非衍生金融资产”，因此只有债权性投资才能作为持有至到期投资，权益性投资不能作为持有至到期投资。 上述两种情况，如果对投资载体（资产管理计划或合伙企业）均无控制、共同控制或重大影响的，则建议作为可供出售金融资产核算。